Inventaris van het archief van het Ministerie van Justitie: Centraal Testamenten Register (CTR), (1890) 1918-1973
Nationaal Archief, Den Haag
- Chronologisch-alfabetisch register. Testamenten, opgemaakt in de periode 1890-1973.
  - SCH - STR, 1878; 582
  - STU - VIN, 1878; 583
  - VIN - WIE, 1878; 584
  - WIG - ZIJV, 1878; 585
  - AA - BEZ, 1879; 586
  - BIA - BRO, 1879; 587
  - BRO - DON, 1879; 588
  - DOO - GED, 1879; 589
  - GEE - HAZ, 1879; 590
  - HEB - HUN, 1879; 591
  - HUP - KLE, 1879; 592
  - KLI - LEE, 1879; 593
  - LEE - MEU, 1879; 594
  - MEY - OZI, 1879; 595
  - PAA - ROO, 1879; 596
  - ROO - SME, 1879; 597
  - SMI - TOU, 1879; 598
  - TRA - VOO, 1879; 599
  - VOO - WIT, 1879; 600
  - WOE - ZIJV, 1879; 601
  - AA - BEU, 1880; 602
  - BEU - BRO, 1880; 603
  - BRU - DJA, 1880; 604
  - DOB - FRA, 1880; 605
  - FRE - HAR, 1880; 606
  - HAR - HOR, 1880; 607
  - HOR - KES, 1880; 608
  - KET - LAK, 1880; 609
  - LAM - MEN, 1880; 610
  - MEN - ORT, 1880; 611
  - OS - REN, 1880; 612
  - REP - SCH, 1880; 613
  - SCH - STR, 1880; 614
  - STR - VER, 1880; 615
  - VER - WEZ, 1880; 616
  - WIA - ZIJV, 1880; 617
  - A - BEV, 1881; 618
  - BEY - BRO, 1881; 619
  - BRO - DIE, 1881; 620
  - DIE - FRA, 1881; 621
  - FRA - HAL, 1881; 622
  - HAM - HOR, 1881; 623
  - HOR - KES, 1881; 624
  - KET - KRU, 1881; 625
  - KRU - LIJS, 1881; 626
  - MAA - MIJS, 1881; 627
  - NAB - POF, 1881; 628
  - POL - RIJC, 1881; 629
  - RIJK - SMU, 1881; 630
  - SNA - TRO, 1881; 631
  - TRO - VOR, 1881; 632
  - VOS - WIS, 1881; 633
  - WIT - ZIJV, 1881; 634
  - A - BES, 1882; 635
  - BES - BRI, 1882; 636
  - BRO - DEL, 1882; 637
  - DEM - EZE, 1882; 638
  - FAA - GRO, 1882; 639
  - GRO - HEY, 1882; 640
  - HEY - JON, 1882; 641
  - JON - KOM, 1882; 642
  - KON - LET, 1882; 643
  - LEU - MET, 1882; 644
  - MEU - OON, 1882; 645
  - OOR - QUI, 1882; 646
  - RAA - RIJS, 1882; 647
  - SAA - SMI, 1882; 648
  - SMI - SZP, 1882; 649
  - TAA - VER, 1882; 650
  - VER - VIJV, 1882; 651
  - WAA - WOR, 1882; 652
  - WOU - ZIJV, 1882; 653
  - A - AVO, 1883; 654
  - BAA - BOE, 1883; 655
  - BOE - BRU, 1883; 656
  - BUC - DOH, 1883; 657
  - DOK - EIJS, 1883; 658
  - FAA - GRO, 1883; 659
  - GRO - HEU, 1883; 660
  - HEU - JAN, 1883; 661
  - JAN - KOE, 1883; 662
  - KOE - LAP, 1883; 663
  - LAR - MEE, 1883; 664
  - MEG - NUY, 1883; 665
  - NIJB - PRE, 1883; 666
  - PRI - RIJZ, 1883; 667
  - SAA - SME, 1883; 668
  - SMI - TIE, 1883; 669
  - TIE - VES, 1883; 670
  - VET - WER, 1883; 671
  - WER - ZIJV, 1883; 672
  - AA - BEL, 1884; 673
  - BEM - BOR, 1884; 674
  - BOR - BUS, 1884; 675
  - BUT - DOO, 1884; 676
  - DOO - FRA, 1884; 677
  - FRA - HAA, 1884; 678
  - HAA - HOF, 1884; 679
  - HOF - JON, 1884; 680
  - JON - KOL, 1884; 681
  - KOL - LEE, 1884; 682
  - LEE - MER, 1884; 683
  - MER - NUH, 1884; 684
  - NUI - POV, 1884; 685
  - PRA - RIJP, 1884; 686
  - RIJS - SLU, 1884; 687
  - SLU - TER, 1884; 688
  - TER - VER, 1884; 689
  - VER - WER, 1884; 690
  - WER - ZIJT, 1884; 691
  - AA - ANJ, 1885; 692
  - ANK - BIS, 1885; 693
  - BIT - BRO, 1885; 694
  - BRO - DEM, 1885; 695
  - DEN - EVE, 1885; 696
  - EWA - GRO, 1885; 697
  - GRO - HEU, 1885; 698
  - HEY - JAN, 1885; 699
  - JAN - KLIJ, 1885; 700
  - KNA - LAN, 1885; 701
  - LAN - MEE, 1885; 702
  - MEE - NIJM, 1885; 703
  - OBB - PRI, 1885; 704
  - PRI - SAN, 1885; 705
  - SAN - SNE, 1885; 706
  - SNE - TIG, 1885; 707
  - TIL - VIN, 1885; 708
  - VIN - WES, 1885; 709
  - WES - ZIJV, 1885; 710
  - AA - BAR, 1886; 711
  - BAR - BOE, 1886; 712
  - BOE - BRU, 1886; 713
  - BRU - DEZ, 1886; 714
  - DIC - ESS, 1886; 715
  - ESS - GRO, 1886; 716
  - GRO - HIL, 1886; 717
  - HIL - JES, 1886; 718
  - JES - KOC, 1886; 719
  - KOD - LEE, 1886; 720
  - LEE - MEU, 1886; 721
  - MEU - OOR, 1886; 722
  - OOS - RAV, 1886; 723
  - REB - SCH, 1886; 724
  - SCH - SPI, 1886; 725
  - SPI - TOM, 1886; 726
  - TOM - VLI, 1886; 727
  - VLI - WEZ, 1886; 728
  - WIB - ZIJV, 1886; 729
  - AA - BER, 1887; 730
  - BER - BRA, 1887; 731
  - BRA - CRA, 1887; 732
  - CRE - DIJS, 1887; 733
  - EBB - GOD, 1887; 734
  - GOE - HEL, 1887; 735
  - HEL - HUL, 1887; 736
  - HUL - KIE, 1887; 737
  - KIK - KUY, 1887; 738
  - KUY - MAR, 1887; 739
  - MAR - NEY, 1887; 740
  - NIC - PLA, 1887; 741
  - PLA - ROO, 1887; 742
  - ROO - SEY, 1887; 743
  - SIB - SIJS, 1887; 744
  - TAB - VER, 1887; 745
  - VER - WEL, 1887; 746
  - WEN - ZIJV, 1887; 747
  - AA - BEH, 1888; 748
  - BEI - BOR, 1888; 749
  - BOS - CAR, 1888; 750
  - CEE - DRIJ, 1888; 751
  - DUB - FIJN, 1888; 752
  - GAA - HAL, 1888; 753
  - HAM - HON, 1888; 754
  - HOO - JUT, 1888; 755
  - KAA - KON, 1888; 756
  - KOO - LEF, 1888; 757
  - LEG - MEU, 1888; 758
  - MEY - OLT, 1888; 759
  - OMI - QUI, 1888; 760
  - RAA - SAM, 1888; 761
  - SAN - SMI, 1888; 762
  - SMO - THIJ, 1888; 763
  - TIC - VEU, 1888; 764
  - VIA - WEP, 1888; 765
  - WER - ZIJV, 1888; 766
  - AA - AYT, 1889; 767
  - BAA - BIS, 1889; 768
  - BLA - BRO, 1889; 769
  - BRO - DEP, 1889; 770
  - DER - EZE, 1889; 771
  - HAA - HOI, 1889; 772
  - FAA - GIJZ, 1889; 773
  - HOL - JON, 1889; 774
  - JON - KON, 1889; 775
  - KOO - LEU, 1889; 776
  - LEV - MHE, 1889; 777
  - MIC - OTZ, 1889; 778
  - OUD - REN, 1889; 779
  - REP - SCH, 1889; 780
  - SCH - STE, 1889; 781
  - STE - VER, 1889; 782
  - VER - WAY, 1889; 783
  - WEB - ZIJV, 1889; 784
  - AA - BER, 1890; 785
  - BER - BRI, 1890; 786
  - BRI - DEK, 1890; 787
  - DEL - FER, 1890; 788
  - FET - HAF, 1890; 789
  - HAG - HOU, 1890; 790
  - HOU - KIV, 1890; 791
  - KLA - LAM, 1890; 792
  - LAM - MEK, 1890; 793
  - MEL - OMM, 1890; 794
  - OND - REM, 1890; 795
  - REN - SCH, 1890; 796
  - SCH - STO, 1890; 797
  - STO - VER, 1890; 798
  - VER - WEK, 1890; 799
  - WIL - ZIJV, 1890; 800
  - AA - BES, 1891; 801
  - BES - BOU, 1891; 802
  - BOV - DAV, 1891; 803
  - DEB - FOO, 1891; 804
  - FOR - HAR, 1891; 805
  - HAR - HOY, 1891; 806
  - HUB - KEY, 1891; 807
  - KIC - LAA, 1891; 808
  - LAA - MEK, 1891; 809
  - MEL - OOI, 1891; 810
  - OOM - REE, 1891; 811
  - REE - SCH, 1891; 812
  - SCH - STE, 1891; 813
  - STI - VER, 1891; 814
  - VER - WEE, 1891; 815
  - WEE - ZIJV, 1891; 816
  - AA - BEE, 1892; 817
  - BEE - BOZ, 1892; 818
  - BRA - DEP, 1892; 819
  - DER - FOE, 1892; 820
  - FOK - HAR, 1892; 821
  - HAR - HOW, 1892; 822
  - HUG - KLO, 1892; 823
  - KLO - LAZ, 1892; 824
  - LEC - MEU, 1892; 825
  - MIC - OYE, 1892; 826
  - PAA - ROM, 1892; 827
  - ROO - SMI, 1892; 828
  - SMI - TIJT, 1892; 829
  - UBE - VIJV, 1892; 830
  - WAA - ZIJS, 1892; 831
  - AA - BER, 1893; 832
  - BER - BOT, 1893; 833
  - BOO - DHO, 1893; 834
  - DIC - GEI, 1893; 835
  - GEL - HEL, 1893; 836
  - HEM - JON, 1893; 837
  - JON - KRI, 1893; 838
  - KRO - MAZ, 1893; 839
  - MED - OON, 1893; 840
  - OOR - RIT, 1893; 841
  - ROB - SLE, 1893; 842
  - SLI - TOO, 1893; 843
  - TOP - VRO, 1893; 844
  - VRU - ZIJV, 1893; 845
  - A - BOC, 1894; 846
  - BOD - BIJV, 1894; 847
  - CAL - EKR, 1894; 848
  - ELA - GIJZ, 1894; 849
  - HAA - HOW, 1894; 850
  - HUA - KNIJ, 1894; 851
  - KOB - LIT, 1894; 852
  - LOB - NAW, 1894; 853
  - NEB - QUI, 1894; 854
  - RAA - SCH, 1894; 855
  - SCH - SZA, 1894; 856
  - TAA - VOU, 1894; 857
  - VRA - ZIJP, 1894; 858
  - AA - BOE, 1895; 859
  - BOE - CON, 1895; 860
  - COO - EZI, 1895; 861
  - FAA - HAR, 1895; 862
  - HAS - JON, 1895; 863
  - JON - KSC, 1895; 864
  - KUH - MEY, 1895; 865
  - MIC - POG, 1895; 866
  - POL - SCH, 1895; 867
  - SCH - THIJ, 1895; 868
  - TIB - VIJV, 1895; 869
  - WAA - ZIJT, 1895; 870
  - AA - BOO, 1896; 871
  - BOO - DIR, 1896; 872
  - DIS - GHIJ, 1896; 873
  - GIC - HIS, 1896; 874
  - HOB - KEY, 1896; 875
  - KIC - LIM, 1896; 876
  - LIN - NIJW, 1896; 877
  - OBB - ROO, 1896; 878
  - ROO - STA, 1896; 879
  - STA - VIX, 1896; 880
  - VLA - ZIJT, 1896; 881
  - AA - BOO, 1897; 882
  - BOO - DON, 1897; 883
  - DOO - GIJZ, 1897; 884
  - HAA - JIM, 1897; 885
  - JOB - LEI, 1897; 886
  - LEL - NOO, 1897; 887
  - NOO - ROZ, 1897; 888
  - RUB - STO, 1897; 889
  - STO - VOL, 1897; 890
  - VON - ZIJP, 1897; 891
  - AA - BRA, 1898; 892
  - BRE - EIJS, 1898; 893
  - FAA - HOE, 1898; 894
  - HOF - KOO, 1898; 895
  - KOO - MEY, 1898; 896
  - MIC - RHIJ, 1898; 897
  - RIB - STE, 1898; 898
  - STE - VIS, 1898; 899
  - VLA - ZIJT, 1898; 900
  - AA - BRO, 1899; 901
  - BRU - FIJM, 1899; 902
  - GAA - HOR, 1899; 903
  - HOT - KWI, 1899; 904
  - LAA - NIJS, 1899; 905
  - OBB - SCH, 1899; 906
  - SCH - VER, 1899; 907
  - VER - ZIJV, 1899; 908
  - AAL - BIJL, 1900; 909
  - CAE - GYS, 1900; 910
  - HAA - KEY, 1900; 911
  - KIE - MEY, 1900; 912
  - MIC - RIJZ, 1900; 913
  - SAA - VEL, 1900; 914
  - VEN - ZIJL, 1900; 915
  - AAL - BIJW, 1901; 916
  - CAB - GIJT, 1901; 917
  - HAA - KIV, 1901; 918
  - KLA - MIT, 1901; 919
  - MOD - RIJZ, 1901; 920
  - SAA - WIJT, 1901; 921
  - VAA - ZIJP, 1901; 922
  - A - CZA, 1902; 923
  - DAA - HEU, 1902; 924
  - HEY - LEZ, 1902; 925
  - LIC - QUI, 1902; 926
  - RAA - SIJM, 1902; 927
  - TAA - ZIJP, 1902; 928
  - AA - DIJK, 1903; 929
  - EBE - JAS, 1903; 930
  - JEK - NEY, 1903; 931
  - NIC - STE, 1903; 932
  - STI - ZIJP, 1903; 933
  - AA - DIJK, 1904; 934
  - EBB - KAV, 1904; 935
  - KEH - NIJS, 1904; 936
  - OBB - TAA, 1904; 937
  - TAB - ZIJV, 1904; 938
  - AA - DIJK, 1905; 939
  - EBB - JUT, 1905; 940
  - KAA - NIJS, 1905; 941
  - DEF - SIJS, 1905; 942
  - TAB - ZIJL, 1905; 943
  - AA - FUR, 1906; 944
  - GAA - KWA, 1906; 945
  - LAA - RIJX, 1906; 946
  - SAA - ZIJM, 1906; 947
  - AA - GIJS, 1907; 948
  - HAA - OZI, 1907; 949
  - PAA - ZIJL, 1907; 950
  - AA - GIJS, 1908; 951
  - HAA - OVE, 1908; 952
  - PAA - ZIJT, 1908; 953
  - AAF - GIJS, 1909; 954
  - HAA - NIJV, 1909; 955
  - OCK - ZIJL, 1909; 956
  - AAL - KWA, 1910; 957
  - LAA - ZIJS, 1910; 958
  - AA - JUK, 1911; 959
  - KAH - ZIJP, 1911; 960
  - AAF - JOU, 1912; 961
  - KAA - ZIJL, 1912; 962
  - AA - JUR, 1913; 963
  - KAA - ZWIJ, 1913; 964
  - AA - KAA, 1914; 965
  - KAA - ZWI, 1914; 966
  - AAL - ZIJD, 1915; 967
  - AA - ZWI, 1916; 968
  - AAL - ZIJP, 1917; 969
  - AAR - ZWI, 1918; 970
  - AAL - ZIJL, 1919-1920; 971
  - AAR - ZIJL, 1921-1922; 972
  - AAL - ZIJD, 1923-1926; 973
  - AKK - LEW, 1927-1954; 974
- Alfabetisch register. Testamenten, opgemaakt in de periode 1890-1918.
  Dit register is het zgn. 'blinde register'. De kaartjes verwijzen naar testamenten, opgemaakt in de periode 1890-1918, waarin de geboortejaren niet zijn genoemd, of waarop de notaris het geboortejaar niet heeft ingevuld. Het kaartsysteem is geordend op familienaam van de testateur.
  - FAMILIENAAM, 975-1334
    - AA - ABB, 975
    - ABB - ADR, 976
    - ADR - ALB, 977
    - ALB - ALP, 978
    - ALP - AND, 979
    - AND - APP, 980
    - APP - ASH, 981
    - ASJ - BAA, 982
    - BAA - BAE, 983
    - BAE - BAK, 984
    - BAK - BAL, 985
    - BAL - BAR, 986
    - BAR - BAT, 987
    - BAT - BED, 988
    - BED - BEE, 989
    - BEE - BEK, 990
    - BEK - BEN, 991
    - BEN - BER, 992
    - BER - BER, 993
    - BER - BER, 994
    - BER - BER, 995
    - BER - BEU, 996
    - BEU - BEZ, 997
    - BEZ - BIG, 998
    - BIG - BLA, 999
    - BLA - BLO, 1000
    - BLO - BLO, 1001
    - BLO - BOE, 1002
    - BOE - BOE, 1003
    - BOE - BOE, 1004
    - BOE - BOG, 1005
    - BOG - BOL, 1006
    - BOL - BON, 1007
    - BON - BOO, 1008
    - BOO - BOR, 1009
    - BOR - BOS, 1010
    - BOS - BOS, 1011
    - BOS - BOS, 1012
    - BOS - BOU, 1013
    - BOU - BOV, 1014
    - BOV - BRA, 1015
    - BRA - BRA, 1016
    - BRA - BRE, 1017
    - BRE - BRI, 1018
    - BRI - BRO, 1019
    - BRO - BRO, 1020
    - BRO - BRO, 1021
    - BRO - BRU, 1022
    - BRU - BRU, 1023
    - BRU - BUC, 1024
    - BUD - BUN, 1025
    - BUN - BUR, 1026
    - BUS - BUY, 1027
    - BUY - CAL, 1028
    - CAL - CAR, 1029
    - CAR - CIT, 1030
    - CIT - COE, 1031
    - COE - CON, 1032
    - CON - COR, 1033
    - COR - CRO, 1034
    - CRO - DAA, 1035
    - DAA - DAM, 1036
    - DAM - DEC, 1037
    - DEC - DEK, 1038
    - DEK - DEQ, 1039
    - DER - DIC, 1040
    - DIC - DIK, 1041
    - DIK - DOE, 1042
    - DOE - DON, 1043
    - DON - DOO, 1044
    - DOO - DOT, 1045
    - DOU - DRI, 1046
    - DRI - DUI, 1047
    - DUI - DUU, 1048
    - DUU - DIJK, 1049
    - DIJK - DIJK, 1050
    - DIJK - EBE, 1051
    - EBE - EER, 1052
    - EES - EKK, 1053
    - EKK - ELS, 1054
    - ELS - ENG, 1055
    - ENG - ERK, 1056
    - ERK - ESS, 1057
    - ESS - EWIJ, 1058
    - EYK - FAA, 1059
    - FAA - FEL, 1060
    - FEL - FLI, 1061
    - FLI - FOR, 1062
    - FOR - FRA, 1063
    - FRA - FUR, 1064
    - FUR - GAR, 1065
    - GAR - GEE, 1066
    - GEE - GEM, 1067
    - GEM - GER, 1068
    - GER - GEV, 1069
    - GEV - GIL, 1070
    - GIL - GOE, 1071
    - GOE - GOO, 1072
    - GOO - GOT, 1073
    - GOU - GRA, 1074
    - GRA - GRE, 1075
    - GRE - GRO, 1076
    - GRO - GRO, 1077
    - GRO - GRO, 1078
    - GRO - GRIJ, 1079
    - GRIJ - GIJZ, 1080
    - GIJZ - HAA, 1081
    - HAA - HAC, 1082
    - HAC - HAK, 1083
    - HAL - HAM, 1084
    - HAM - HAR, 1085
    - HAR - HAR, 1086
    - HAR - HAU, 1087
    - HAU - HEE, 1088
    - HEE - HEG, 1089
    - HEG - HEL, 1090
    - HEL - HEN, 1091
    - HEN - HEN, 1092
    - HEN - HER, 1093
    - HER - HEU, 1094
    - HEU - HEU, 1095
    - HEV - HEY, 1096
    - HEY - HIL, 1097
    - HIL - HOE, 1098
    - HOE - HOE, 1099
    - HOE - HOF, 1100
    - HOF - HOI, 1101
    - HOK - HOL, 1102
    - HOL - HOO, 1103
    - HOO - HOO, 1104
    - HOO - HOO, 1105
    - HOO - HOR, 1106
    - HOR - HOU, 1107
    - HOU - HUE, 1108
    - HUE - HUI, 1109
    - HUI - HUR, 1110
    - HUR - HUY, 1111
    - HUY - ISA, 1112
    - ISA - JAG, 1113
    - JAG - JAN, 1114
    - JAN - JAN, 1115
    - JAN - JAN, 1116
    - JAN - JES, 1117
    - JES - JON, 1118
    - JON - JON, 1119
    - JON - JON, 1120
    - JON - JON, 1121
    - JON - JUN, 1122
    - JUN - KAL, 1123
    - KAL - KAM, 1124
    - KAN - KAS, 1125
    - KAS - KEL, 1126
    - KEL - KER, 1127
    - KER - KET, 1128
    - KET - KEY, 1129
    - KEZ - KIS, 1130
    - KIS - KLE, 1131
    - KLE - KLE, 1132
    - KLE - KLO, 1133
    - KLO - KNA, 1134
    - KNA - KOC, 1135
    - KOC - KOE, 1136
    - KOE - KOK, 1137
    - KOK - KON, 1138
    - KON - KOO, 1139
    - KOO - KOO, 1140
    - KOO - KOO, 1141
    - KOP - KOR, 1142
    - KOR - KOS, 1143
    - KOS - KRA, 1144
    - KRA - KRE, 1145
    - KRE - KRO, 1146
    - KRO - KRU, 1147
    - KRU - KUI, 1148
    - KUI - KUP, 1149
    - KUP - KUY, 1150
    - KUY - LAA, 1151
    - LAA - LAJ, 1152
    - LAK - LAM, 1153
    - LAM - LAN, 1154
    - LAN - LAS, 1155
    - LAS - LEE, 1156
    - LEE - LEE, 1157
    - LEE - LEE, 1158
    - LEE - LEN, 1159
    - LEN - LEU, 1160
    - LEU - LIE, 1161
    - LIE - LIN, 1162
    - LIN - LIN, 1163
    - LIN - LOD, 1164
    - LOD - LON, 1165
    - LOO - LOO, 1166
    - LOO - LUC, 1167
    - LUC - LUT, 1168
    - LUT - MAA, 1169
    - MAA - MAA, 1170
    - MAA - MAL, 1171
    - MAL - MAR, 1172
    - MAR - MAR, 1173
    - MAR - MAY, 1174
    - MAY - MEE, 1175
    - MEE - MEI, 1176
    - MEI - MEN, 1177
    - MEN - MEU, 1178
    - MEU - MEY, 1179
    - MEY - MEY, 1180
    - MEY - MID, 1181
    - MID - MIN, 1182
    - MIN - MOL, 1183
    - MOL - MON, 1184
    - MON - MOO, 1185
    - MOO - MUF, 1186
    - MUG - MUL, 1187
    - MUL - MUN, 1188
    - MUN - NAB, 1189
    - NAB - NEE, 1190
    - NEE - NIC, 1191
    - NIC - NIE, 1192
    - NIE - NOD, 1193
    - NOE - NOO, 1194
    - NOO - NIJE, 1195
    - NIJE - OCI, 1196
    - OCK - OLD, 1197
    - OLD - ONV, 1198
    - ONV - OOS, 1199
    - OOS - OOS, 1200
    - OOS - OS, 1201
    - OSA - OUC, 1202
    - OUD - OVE, 1203
    - OVE - PAE, 1204
    - PAE - PAR, 1205
    - PAS - PEE, 1206
    - PEE - PEM, 1207
    - PEN - PET, 1208
    - PET - PIC, 1209
    - PIC - PIP, 1210
    - PIP - PLO, 1211
    - PLO - POK, 1212
    - POL - POM, 1213
    - PON - POS, 1214
    - POS - POT, 1215
    - POT - PRI, 1216
    - PRI - PUI, 1217
    - PUL - PIJZ, 1218
    - QEE - RAD, 1219
    - RAD - RAT, 1220
    - RAU - REE, 1221
    - REE - REL, 1222
    - REM - REU, 1223
    - REU - RHO, 1224
    - RHO - RIE, 1225
    - RIE - RIP, 1226
    - RIS - ROE, 1227
    - ROE - ROH, 1228
    - ROH - ROO, 1229
    - ROO - ROO, 1230
    - ROO - ROQ, 1231
    - ROR - ROU, 1232
    - ROU - RUI, 1233
    - RUI - RUY, 1234
    - RUY - RIJK, 1235
    - RIJK - SAA, 1236
    - SAA - SAN, 1237
    - SAN - SAV, 1238
    - SAV - SCH, 1239
    - SCH - SCH, 1240
    - SCH - SCH, 1241
    - SCH - SCH, 1242
    - SCH - SCH, 1243
    - SCH - SCH, 1244
    - SCH - SCH, 1245
    - SCH - SCH, 1246
    - SCH - SCH, 1247
    - SCH - SCH, 1248
    - SCH - SEL, 1249
    - SEL - SIE, 1250
    - SIE - SIM, 1251
    - SIM - SLE, 1252
    - SLE - SLU, 1253
    - SLU - SME, 1254
    - SME - SMI, 1255
    - SMI - SMI, 1256
    - SMI - SNE, 1257
    - SNE - SOE, 1258
    - SOE - SOY, 1259
    - SPA - SPI, 1260
    - SPI - SPR, 1261
    - SPR - STA, 1262
    - STA - STE, 1263
    - STE - STE, 1264
    - STE - STE, 1265
    - STE - STO, 1266
    - STO - STO, 1267
    - STO - STR, 1268
    - STR - STU, 1269
    - STU - SWA, 1270
    - SWA - SIJP, 1271
    - SIJV - TAN, 1272
    - TAN - TEN, 1273
    - TEN - TEY, 1274
    - TEY - THO, 1275
    - THO - TIG, 1276
    - TIG - TIM, 1277
    - TIM - TOM, 1278
    - TON - TRE, 1279
    - TRE - TUI, 1280
    - TUI - UBE, 1281
    - UBI - UZU, 1282
    - VAA - VAR, 1283
    - VAR - VEE, 1284
    - VEE - VEE, 1285
    - VEG - VEL, 1286
    - VEL - VEL, 1287
    - VEL - VER, 1288
    - VER - VER, 1289
    - VER - VER, 1290
    - VER - VER, 1291
    - VER - VER, 1292
    - VER - VER, 1293
    - VER - VER, 1294
    - VER - VET, 1295
    - VET - VIR, 1296
    - VIS - VIS, 1297
    - VIS - VLA, 1298
    - VLA - VLI, 1299
    - VLI - VOG, 1300
    - VOG - VOO, 1301
    - VOO - VOR, 1302
    - VOS - VOS, 1303
    - VOS - VRI, 1304
    - VRI - VRI, 1305
    - VRI - VRO, 1306
    - VRO - VIJZ, 1307
    - WAA - WAG, 1308
    - WAG - WAL, 1309
    - WAL - WAS, 1310
    - WAS - WEE, 1311
    - WEE - WEG, 1312
    - WEG - WEM, 1313
    - WEM - WER, 1314
    - WER - WES, 1315
    - WES - WET, 1316
    - WET - WHE, 1317
    - WHI - WIE, 1318
    - WIE - WIL, 1319
    - WIL - WIL, 1320
    - WIL - WIN, 1321
    - WIN - WIS, 1322
    - WIS - WIT, 1323
    - WIT - WOL, 1324
    - WOL - WOR, 1325
    - WOR - WUR, 1326
    - WUR - WIJL, 1327
    - WIJM - WIJS, 1328
    - WIJS - ZAL, 1329
    - ZAL - ZEE, 1330
    - ZEE - ZIN, 1331
    - ZIN - ZUI, 1332
    - ZUL - ZWA, 1333
    - ZWA - ZIJV, 1334